## - Atividade de Recapitulação do curso do modulo 1 ao 4 -

## Aula 1

### Criar tabelas a partir de vetores e matrizes

#### Crie um vetor chamado `vetor_notas` com notas pares de 2 a 10:

```{r}
# Dica: Utilizar a função c() (combine)

vetor_notas <- c()
```

```{r}
# Dica: Adicionar os valores separados por vírgula dentro da função c()

vetor_notas <- c(2, 4, 6, 8, 10)
vetor_notas
```

#### Crie uma matriz 3x3 chamada `minha_matriz` com valores de 1 a 9, por linha, contendo 3 linhas:

```{r}
# Dica: Utilizar a função matrix() com os argumentos necessários

minha_matriz <- matrix(data = NA, nrow = 1, byrow = FALSE)
minha_matriz
```

```{r}
# Solução: Usar um vetor numérico como dados, definir o "nrow" igual a 3, e o "byrow" como verdadeiro

minha_matriz <- matrix(c(1, 2, 3, 4, 5, 6, 7, 8, 9), nrow = 3, byrow = TRUE)
minha_matriz
```

### Criar variáveis

Qual é a maneira correta de criar uma variável chamada 'idade' com valor 25?"

a)  "variavel \<- 25"

b)  "idade = 25"

c)  "idade \<- 25"

d)  "25 -\> idade"

```{r}
# Insira aqui a resposta:

# c):

idade <- 25
idade
```

### Exibir os valores das variáveis

Quais dos comandos a seguir são usados para exibir o valor da variável 'resultado'?

a)  "print(resultado)"

b)  "cat(resultado)"

c)  "display(resultado)"

d)  "paste(resultado)"

e)  "write(resultado)"

```{r}
# Insira a resposta aqui:
# Certifique-se de selecionar todos os comandos corretos!"

# a, b e d:

resultado <- c('Testando','a atividade','de print, cat e paste!')

print(resultado)

cat(resultado)

paste(resultado)

```

### Nomear vetores e matrizes

#### Nomeie as linhas e colunas da matriz de salários abaixo. Utilize os nomes "João", "Maria" e "Pedro" para as linhas e os nomes "Jan", "Fev" e "Mar" para as colunas:

```{r}
# Criar a matriz de salários
matriz_salarios <- matrix(c(8200, 4400, 3800, 6500, 2600, 3500, 7100, 9000, 5200), nrow = 3, byrow = TRUE)

# Nomear as linhas e colunas
rownames(matriz_salarios) <- c("João", "Maria", "Pedro")
colnames(matriz_salarios) <- c("Jan", "Fev", "Mar")

# Exibir a matriz
matriz_salarios

```

## Aula 2

### Indexação de vetores e matrizes

#### Considere o vetor `numeros` abaixo. Acesse o terceiro elemento do vetor.

```{r}
numeros <- c(10, 20, 30, 40, 50)

```

```{r}
#  Utilizando índice numérico 3

numeros[3]
```

### Somar linhas e colunas

#### Considere a matriz `minha_matriz` abaixo. Escolha a opção correta para calcular a soma das colunas.

```{r soma-colunas-quiz}
minha_matriz <- matrix(1:9, nrow = 3, byrow = TRUE)
quiz(
  question("Como calcular a soma das colunas da matriz 'minha_matriz'?",
    answer("rowSums(minha_matriz)"),
    answer("sum(minha_matriz, axis = 2)"),
    answer("colSums(minha_matriz)", correct = TRUE),
    answer("apply(minha_matriz, 2, sum)"),
    allow_retry = TRUE
  )
)
```

### Adicionar linhas e colunas nas matrizes com as funções rbind() e cbind()

```{r adicionar-linhas-colunas, echo = FALSE}
question_checkbox(
  "Quais das funções a seguir são usadas para adicionar linhas e colunas em matrizes?",
  answer("rbind()", correct = TRUE),
  answer("cbind()", correct = TRUE),
  answer("addRow()"),
  answer("addColumn()"),
  answer("merge()"),
  random_answer_order = TRUE,
  allow_retry = TRUE,
  try_again = "Certifique-se de selecionar todas as funções corretas!"
)
```

### Criar tabelas a partir de vetores e matrizes

#### Crie uma matriz chamada 'tabela' com duas colunas e duas linhas

```{r criar-tabela, exercise = TRUE, exercise.blanks = "___"}
tabela <- matrix(c(1, 2, ___, ___), nrow = ___, byrow = TRUE)
```

```{r criar-tabela-solution}
# Solução: Adicionar valores restantes da matrix, definir "nrow" com 2, e "byrow" como verdadeiro

tabela <- matrix(c(1, 2, 3, 4), nrow = 2, byrow = TRUE)
```

### Nomear vetores e matrizes

#### Considere o vetor `nomes` abaixo. Escolha a opção correta para atribuir nomes aos elementos do vetor.

```{r}
nomes <- c('Ana', 'Bob', 'Charlie', 'David')
nomes

```

Como atribuir nomes aos elementos do vetor 'names'?

a)  "nomes(nomes) \<- c('Ana', 'Bob', 'Charlie', 'David')"

b)  "nomes.nomes \<- c('Ana', 'Bob', 'Charlie', 'David')"

c)  "nomes \<- c('Ana', 'Bob', 'Charlie', 'David'); nomes_names"

d)  "nomes \<- c('Ana', 'Bob', 'Charlie', 'David'); names(nomes) \<- nomes"

```{r}
# Insira aqui a alternativa correta:

# d) :
nomes <- c('Ana', 'Bob', 'Charlie', 'David'); 
names(nomes) <- nomes
nomes

```

```{r}
# Modificando de " nomes " para qualquer outra coisa:
nomes <- c('Ana', 'Bob', 'Charlie', 'David')

# Atribuir novos nomes aos elementos do vetor (novo nome para as colunas, sem ser usando colname):
names(nomes) <- c('Pessoa1', 'Pessoa2', 'Pessoa3', 'Pessoa4')

# Exibir o vetor com os novos nomes
nomes
```

## Aula 3

### Aplicando funções matemáticas

#### Considere os vetores `a` e `b` abaixo. Crie um novo vetor chamado `resultado` que seja a soma de `a` e `b`, e em seguida, arredonde os valores para o número inteiro mais próximo.

```{r}
a <- c(1.5, 2.7, 3.2, 4.8)
b <- c(0.3, 1.1, 2.0, 1.5)

```

```{r}
# Dica: Aplicar função sum() para somar os vetores a e b

resultado <- sum(a, b)
resultado
```

```{r}
# Solução: Arredondar o resultado da soma através da função round()

resultado <- round(sum(a, b))
resultado
```

### Construção do IF

#### Escolha a opção correta para a seguinte declaração condicional:

Qual é a forma correta de escrever uma estrutura IF-ELSE em R?

a)  "if (condicao) { codigo } else { outro_codigo }"

"b) if (condicao) { codigo } else if { outro_codigo }"

c)  "else if (condicao) { codigo } else { outro_codigo }"

d)  "else (condicao) { codigo } if { outro_codigo }"

```{r}
# Resposta

# a):

if (condicao) {
  codigo
} else {
  outro_codigo
}


```

### Operadores lógicos

```{r operadores-logicos, echo = FALSE}
question_checkbox(
  "Quais dos operadores a seguir são operadores lógicos em R?",
  answer("!", correct = TRUE),
  answer("&", correct = TRUE),
  answer("|", correct = TRUE),
  answer("!="),
  answer("=="),
  random_answer_order = TRUE,
  allow_retry = TRUE,
  try_again = "Certifique-se de selecionar todos os operadores lógicos corretos!"
)
```

### Trabalhando com loop FOR

#### Crie um loop `for` que itere sobre os números de 1 a 10 e imprima "Par" se o número for par e "Ímpar" se for ímpar.

```{r for-loop-exercicio, exercise=TRUE, exercise.eval=FALSE}
# Seu código aqui
```

```{r for-loop-exercicio-hint-1}
# Dica: Criar "for" com loop de 1 a 10. Se a condição for verdadeira, o número é par. Caso contrário, o número é impar

for (i in 1:10) {
  if (condicao) {
    print("Par")
  } else {
    print("Ímpar")
  }
}
```

```{r for-loop-exercicio-hint-2}
# Solução: Condição verifica se o módulo de 2 do número é igual a 0, ou seja, se o número é divisível por 2.

for (i in 1:10) {
  if (i %% 2 == 0) {
    print("Par")
  } else {
    print("Ímpar")
  }
}
```

### Aplicando loop WHILE

#### Crie um loop while que calcula as vendas diárias de produtos. O loop deve continuar enquanto o total de vendas for menor que 1000 ou até que os elementos do vetor acabem.

```{r}
# Solução: Condição verifica se o total alcançou o limite ou se as vendas acabaram

vendas_diarias <- c(120, 80, 150, 180, 100, 120, 130, 220)
total_vendas <- 0
indice <- 1
objetivo_vendas <- 1000

```

```{r}
# Looping "while" iterando:

while (total_vendas < objetivo_vendas && indice <= length(vendas_diarias)) {

  total_vendas <- total_vendas + vendas_diarias[indice]
  
  print(paste("O total de vendas até agora é:", total_vendas)) # opcional
  
  indice <- indice + 1
}

print(total_vendas)
```

## Aula 4

### Funções matemáticas

#### Crie um vetor chamado `notas` com as notas dos alunos (por exemplo, 7.5, 8.0, 6.2, 9.1). Utilize a função `round()` para arredondar as notas para o número inteiro mais próximo.

```{r}
# Seu código aqui
notas <- c(7.5, 8.0, 6.2, 9.1)
notas
```

```{r}
# Solução: Aplicar função round() no vetor de notas

notas <- c(7.5, 8.0, 6.2, 9.1)
notas_arredondadas <- round(notas)
notas_arredondadas
```

### Funções estatísticas

#### Escolha a opção correta para calcular a média das notas usando a função `mean()`.

Qual das seguintes abordagens calcula a média de um vetor de notas no R?

a) "average(notas)"

b) "mean(notas)"

c) "calc.mean(notas)"

d) "notas.mean()"

```{r}

# Resposta:
# b):

mean(notas)
```

### Funções matemáticas

Quais das funções a seguir são funções matemáticas em R?

"Certifique-se de selecionar todas as funções corretas!"

a) "round()"

b) "mean()"

c) "abs()"

d) "max()"

e) "sqrt()"

f) todas as alternativas

```{r}

# Resposta:

# f) todas as alternativas
```

### Funções estatísticas

#### Dada a seguinte lista de números, calcule a mediana usando a função `median()`.

```{r}
numeros <- c(12, 8, 15, 7, 10, 14, 9)
numeros
```

```{r}
numeros <- c(12, 8, 15, 7, 10, 14, 9)
mediana_resultado <- median(numeros)
mediana_resultado
```

```{r}
numeros <- c(12, 8, 15, 7, 10, 14, 9)
media_resultado <- mean(numeros)
media_resultado
```

### Funções estatísticas

#### Escolha a opção correta para encontrar o valor máximo na lista de números usando a função `max()`.

Qual é a forma correta de encontrar o valor máximo na lista de números?

a) "max(numeros)"

b) "maximum(numeros)"

c) "find.max(numeros)"

d) "max_value(numeros)"

```{r}
# Resposta:

# a) "max(numeros)"
```
