## Mão na massa: avaliando categorias

Você está gerenciando dados de uma pesquisa de satisfação de clientes para um serviço de entrega de refeições. Cada cliente atribui uma nota de satisfação em uma escala de 1 a 5 para três categorias: pontualidade, qualidade da comida e atendimento.

Os dados estão organizados da seguinte forma:

```{r}
pontualidade <- c(4, 5, 3, 4, 2)
qualidade_comida <- c(5, 3, 4, 2, 5)
atendimento <- c(3, 4, 5, 2, 4)

fator_pontualidade <- factor(pontualidade, levels = 1:5, ordered = TRUE)
fator_qualidade_comida <- factor(qualidade_comida, levels = 1:5, ordered = TRUE)
fator_atendimento <- factor(atendimento, levels = 1:5, ordered = TRUE)

fator_pontualidade
fator_qualidade_comida
fator_atendimento

```

Suas missões são as seguintes:

1.  **Média de Avaliação para Cada Categoria:**

    -   Calcule a média das avaliações para pontualidade, qualidade da comida e atendimento.

        ```{r}
        # Cálculo das médias arredondadas
        media_pontualidade <- round(mean(as.numeric(fator_pontualidade)), 1)
        media_qualidade_comida <- round(mean(as.numeric(fator_qualidade_comida)), 1)
        media_atendimento <- round(mean(as.numeric(fator_atendimento)), 1)

        cat("Média de pontualidade:", media_pontualidade, "\n")
        cat("Média de qualidade da comida:", media_qualidade_comida, "\n")
        cat("Média de atendimento:", media_atendimento, "\n")

        ```

    -   Utilize a função `as.numeric()` para converter as avaliações para o tipo numérico.

        ```{r}
        media_pontualidade <- round(mean(as.numeric(fator_pontualidade)), 1)
        media_qualidade_comida <- round(mean(as.numeric(fator_qualidade_comida)), 1)
        media_atendimento <- round(mean(as.numeric(fator_atendimento)), 1)

        cat("Média de pontualidade:", media_pontualidade, "\n")
        cat("Média de qualidade da comida:", media_qualidade_comida, "\n")
        cat("Média de atendimento:", media_atendimento, "\n")
        ```

    -   Utilize a função `round()` para arredondar o resultado da média para uma casa decimal.

        ```{r}
        round((media_pontualidade),1)
        round((media_qualidade_comida),1)
        round((media_atendimento),1)

        ```

2.  **Categoria com Maior Média:**

    -   Identifique qual categoria recebeu a maior média de avaliação.

        ```{r}
        categoria_maior_media <- which.max(c(media_pontualidade, media_qualidade_comida, media_atendimento))

        cat("Categoria com maior média de avaliação:", categoria_maior_media, "\n")
        ```

3.  **Categoria com Menor Média:**

    -   Identifique qual categoria recebeu a menor média de avaliação.

        ```{r}
        categoria_menor_media <- which.min(c(media_pontualidade, media_qualidade_comida, media_atendimento))

        cat("Categoria com menor média de avaliação:", categoria_menor_media, "\n")

        ```

Em caso de dúvidas sobre a resolução da atividade, consulte a seção “Opinião da pessoa instrutora”.
